臺灣基隆地方法院刑事判決　　　　　　　 94年度訴字第212號
公　訴　人　臺灣基隆地方法院檢察署檢察官
被　　　告　甲○○　男　44歲.
上列被告因違反毒品危害防制條例案件，經檢察官提起公訴（94
年度毒偵字第750 號），本院合議庭裁定由受命法官獨任進行簡
式審判程序，茲判決如下：
    主  文
甲○○連續施用第一級毒品，累犯，處有期徒刑拾月，扣案之毒
品海洛因殘渣袋個均沒收銷燬之、注射針筒陸支、止血帶條
均沒收；又連續施用第二級毒品，累犯，處有期徒刑柒月。應執
行有期徒刑壹年月，扣案之毒品海洛因殘渣袋個均沒收銷燬
之、注射針筒陸支、止血帶條均沒收。
    理  由
一、犯罪事實：
    甲○○前因施用毒品案件，先後2 次經觀察勒戒後，均認無
    繼續施用毒品傾向，由臺灣基隆地方法院檢察署檢察官分別
    以87年度偵字第2432號、88年度偵字第662 號為不起訴處分
    確定。又因施用毒品案件，先送強制戒治，再經臺灣基隆地
    方法院檢察署檢察官聲請簡易判決處刑，本院於民國（下同
    ）88年6 月28日，以88年度基簡字第361 號判處有期徒刑6
    月，於89年10月18日確定，再因施用毒品案件，經臺灣基隆
    地方法院檢察署檢察官提起公訴，本院於90年4 月6 日，以
    90年度易字第183 號判處有期徒刑9 月、6 月，合併應執行
    有期徒刑1 年2 月，於90年5 月4 日確定，二案接續執行，
    於92年2月21日縮刑假釋出監，嗣後撤銷假釋，於93年1月17
    日執行完畢。猶不知悔改，復基於施用第1級毒品海洛因之
    概括犯意，自93年8月底某日起至94年2月3日止，連續在基
    隆市○○區○○路2巷7之6號（5樓）住處，以針筒注射之方
    式，施用第1級毒品海洛因多次；復另行起意，基於施用第2
    級毒品安非他命之概括犯意，自93年11月底某日起至94年2
    月1日止，連續在上址住處，以將毒品安非他命放入玻璃管
    內加熱產生煙霧後再予施用之方式，施用第2級毒品安非他
    命2 、3次。嗣於94年2月4日19時30分許，在上址住處為警
    持本院法官核發之搜索票查獲，並扣得海洛因殘渣袋3個、
    注射針筒6支、止血帶3條。
二、程序事項：
    本件被告甲○○所犯者非為死刑、無期徒刑、最輕本刑為3
    年以上有期徒刑之罪或高等法院管轄第一審案件，其於準備
    程序進行中，先就被訴事實為有罪之陳述，經告知其簡式審
    判程序之旨，並聽取公訴人之意見後，本院依刑事訴訟法第
    273 條之1 第1 項之規定，裁定由受命法官獨任進行簡式審
    判程序，合先敘明。
三、認定事實所依據之證據及理由：
（一）被告自白：被告於本院審理中自白其於前述時、地施用第
      1 級毒品、第2 級毒品之犯行事實，其任意自白核與下列
      事證相符，應堪採為證據。
（二）尿液檢驗結果：
      台灣尖端先進生技醫藥股份有限公司濫用藥物檢驗報告（
      附於94年度偵字第721 號偵查卷第73頁）：被告經警查獲
      後採集之尿液經檢驗結果，分呈海洛因代謝物嗎啡及安非
      他命陽性反應。
（三）扣案物證：本案有第1 級毒品海洛因殘渣袋3 個、注射針
      筒6 支、止血帶3 條。
（四）被告前因施用毒品案件，先後2 次經觀察勒戒後，均認無
      繼續施用毒品傾向，由臺灣基隆地方法院檢察署檢察官分
      別以87年度偵字第2432號、88年度偵字第662 號為不起訴
      處分確定。又因施用毒品案件，先送強制戒治，再經臺灣
      基隆地方法院檢察署檢察官聲請簡易判決處刑，本院於88
      年6 月28日，以88年度基簡字第361 號判處有期徒刑6 月
      ，於89年10月18日確定，再因施用毒品案件，經臺灣基隆
      地方法院檢察署檢察官提起公訴，本院於90年4 月6 日，
      以90年度易字第183 號判處有期徒刑9 月、6 月，合併應
      執行有期徒刑1 年2 月，於90年5 月4 日確定，二案接續
      執行，於92年2 月21日刑假釋出監，嗣後撤銷假釋，於93
      年1 月17日執行完畢，有不起訴處分書、起訴書及被告全
      國前案紀錄表在卷可按。
四、論罪及科刑之理由：
（一）查海洛因、安非他命分別係毒品危害防制條例第2 條第2
      項第1 款、第2 款所定之第1 級、第2 級毒品。核被告甲
      ○○所為，係犯毒品危害防制條例第10條第1 項之施用第
      1 級毒品罪及第10條第2 項之施用第2 級毒品罪。又被告
      施用第1 級毒品前後，持有第1 級毒品海洛因之低度行為
      ，應為其施用第1 級毒品之高度行為所吸收，不另論罪。
（二）被告先後多次施用第1 級毒品、第2 級毒品之犯行，時間
      緊接，所犯係構成要件相同之罪名，顯係基於概括犯意反
      覆為之，均為連續犯，應依刑法第56條之規定，各論以一
      罪，並依法加重其刑。公訴人雖認被告自93年8 月某日起
      即開始施用第2 級毒品安非他命，然此部分除被告於偵查
      中自白外，並無其他證據可資佐證，惟此部分，與本院認
      定前揭有罪部分，有連續犯之裁判上一罪關係，本院不另
      為無罪之諭知，附此敘明。
（三）被告所犯上開2 罪，犯意各別，罪名互異，應予分論併罰
      。
（四）被告曾受前揭犯罪事實欄所載有期徒刑之執行完畢，有臺
      灣高等法院被告全國前案紀錄表在卷可稽，其受有期徒刑
      之執行完畢後，5 年以內再犯本件有期徒刑以上之罪，為
      累犯，應遞加重其刑。
（五）本院審酌毒品對於人體會產生成癮性，係足以危害個人健
      康及社會安全之管制藥物，被告經過執行觀察、勒戒、強
      制戒治，猶不知戒除濫行施用毒品惡習，再犯本件施用毒
      品罪，深陷毒坑無法自拔，及其犯罪之自我麻醉動機、犯
      罪之手段、所生自我戕害結果及犯罪後坦承犯行之態度等
      一切情狀，量處如主文所示之刑，並定應執行刑，以示懲
      儆。
（六）扣案之第1 級毒品海洛因殘渣袋3 個，因量微無法分離，
      為違禁物，無論屬於被告與否，均應依毒品危害防制條例
      第18條第1 項前段之規定沒收銷燬之、注射針筒6 支、止
      血帶3 條，為被告所有供本件犯罪所用之物，爰依刑法第
      38條第1 項第2 款宣告沒收。
五、適用之法律依據：
    刑事訴訟法第273 條之1 第1 項、第299 條第1 項前段，毒
    品危害防制條例第10條第1 項、第2 項、第18條第1 項前段
    ，刑法第11條前段、第56條、第47條、第51條第5 款、第38
    條第1 項第2 款。
本案經檢察官林伯宇到庭執行職務。
中　　華　　民　　國　　94　　年　　4 　　月　　15　　日
                  刑事第二庭法  官  齊　潔
以上正本證明與原本無異。
對於本件判決如有不服，應於收受送達後10日內，向本院提出上
訴書狀，上訴於臺灣高等法院，並按他造當事人之人數附具繕本
。
中　　華　　民　　國　　94　　年　　4 　　月　　18　　日
                            書記官  莊國南
附錄論罪法條：
毒品危害防制條例第10條第 1 項：
施用第 1 級毒品者，處6 月以上5 年以下有期徒刑。
毒品危害防制條例第10條第 2 項：
施用第 2 級毒品者，處3 年以下有期徒刑。
